臺灣桃園地方法院民事判決　　　　　　　93年度訴字第1496號
原　　　告　甲○○
被　　　告　乙○○
上列當事人間請求損害賠償事件，於民國94年3月17日言詞辯論終
結，本院判決如下：
    主  文
被告應給付原告新台幣捌萬元及自民國九十三年十二月十日起至
清償日止按年息百分之五計算之利息。
原告其餘之訴駁回。
訴訟費用由被告負擔百分之二，餘由原告負擔。
本判決原告勝訴部分得假執行。
原告其餘假執行之聲請駁回。
    事  實
壹、原告方面：
一、聲明：
（一）被告應給付原告新台幣（下同）3,500,000 元及自起訴狀
      繕本送達翌日起至清償日止按年息5 ％計算之利息。
（二）願供擔保請准宣告假執行。
二、陳述：兩造原為男女朋友關係，被告於民國89年農曆初7 ，
    因不滿兩造分手及債務問題而心生不悅，乃向原告恫稱「再
    鬧讓我狂起來，一刀就給你死較乾脆，該關就關」等語，使
    原告心生畏懼，被告因上開恐嚇案件，業經鈞院判處拘役50
    日。原告因被告上開恐嚇行為造成精神狀況不斷惡化，經長
    庚醫院醫師診斷原告罹患重度憂鬱症，多次治療未見改善。
    是被告行為導致原告身心受創甚鉅，進而影響原告之健康狀
    況，如今已無法繼續工作，而喪失工作能力，經濟亦陷入困
    境，必須長期接受治療，爰依民法第184 條第1 項前段、第
    195 條第1 項規定，請求被告應賠償原告精神上之損害3,50
    0,000 元。
三、證據：提出本院93年度壢簡字第577 號刑事簡易判決1 件、
    診斷證明書6 紙、身心障礙鑑定表1 份、身心障礙手冊1紙
    （以上均影本）。
二、被告方面：
（一）聲明：原告之訴駁回。
（二）陳述：因伊無法接受原告感情，原告不斷激怒伊，伊才會
      對原告講那些話，且原告無法證明其罹患憂鬱症係伊恐嚇
      行為所引起，又原告之前行為即有異常，經伊屢勸不聽。
三、本院依職權調閱本院93年度壢簡字第577 號恐嚇案件刑事卷
    宗並函請長庚紀念醫院檢送原告病歷資料。
    理  由
一、原告主張：兩造原為男女朋友關係，被告於89年農曆初7 ，
    因不滿兩造分手及債務問題而心生不悅，乃向原告恫稱「再
    鬧讓我狂起來，一刀就給你死較乾脆，該關就關」等語，使
    原告心生畏懼，並因被告上開行為造成精神狀況不斷惡化，
    經醫師診斷為重度憂鬱症。是被告行為導致原告身心受創甚
    鉅，進而影響原告之健康狀況，及喪失工作能力，經濟亦陷
    入困境，爰依侵權行為之法律關係，請求被告賠償原告精神
    上之損害3,500,000 元等語。被告則以：因伊無法接受原告
    感情，原告不斷激怒伊，伊才會對原告講那些話，且原告行
    為原即有異常之情形，且其罹患憂鬱症亦無法證明係伊恐嚇
    行為所致等語，資為抗辯。
二、經查兩造原為男女朋友關係，被告於89年農曆初7 ，在桃園
    縣平鎮市○○路57巷8 號住處，接獲原告電話質疑二人分手
    及債務事宜，而心生不悅，乃於通話中向原告恫稱「再鬧讓
    我狂起來，一刀就給你死較乾脆，該關就關」等情，為兩造
    所不爭，且被告因上開恐嚇行為，業經本院刑事庭以93年度
    壢簡字第577 號刑事簡易判決處拘役50日在案，有本院上開
    刑事判決1件附卷可稽，自堪信為真實。
三、按因故意或過失，不法侵害他人之權利者，負損害賠償責任
    ；不法侵害他人之身體、健康、名譽、自由、信用、隱私、
    貞操，或不法侵害其他人格法益而情節重大者，被害人雖非
    財產上之損害，亦得請求賠償相當之金額，民法第184 條第
    1 項、第195 條第1 項分別定有明文。又損害賠償之債，以
    有損害之發生及有責任原因之事實，並二者之間，有相當因
    果關係為成立要件。故原告所主張損害賠償之債，如不合於
    此項成立要件者，即難謂有損害賠償請求權存在。經查，原
    告主張其因被告上開恐嚇行為致罹患重度憂鬱症一節，並提
    出診斷證明書、身心障礙鑑定表、身心障礙手冊等件為證，
    惟被告則否認原告罹患憂鬱症係其恐嚇行為所致。查依原告
    提出長庚紀念醫院診斷證明書記載，原告因重度憂鬱症於93
    年2 月20日於該院門診治療，另提出壢新醫院診斷證明書則
    記載原告因壓力症候群及失眠於91年3 月15日至該院急診，
    及於92年4 月2 日因精神官能性憂鬱症至該院初診；又參以
    本院依職權函請長庚紀念醫院檢送原告之病歷資料以觀，原
    告係自93年2 月20日起因重度憂鬱症前往長庚紀念醫院治療
    等情，則原告因精神疾病至醫院就診之時間距原告於89年農
    曆初7 遭被告恐嚇時已逾2 年有餘，且罹患憂鬱症之原因多
    端，上開診斷證明書及病歷資料上亦未記載其罹患憂鬱症之
    成因為何，實無法證明係被告之恐嚇行為所致，即難認被告
    之恐嚇行為與原告罹患憂鬱症間有何因果關係存在，是原告
    主張其因被告上開恐嚇行為而罹患重度憂鬱症云云，殊屬乏
    據足憑，而不可採。然被告以上述加害生命、身體之言語恐
    嚇原告，使原告因此心生畏怖，其精神上必感痛苦及不安，
    是原告依上開規定請求非財產上之損害賠償，尚屬有據。而
    慰撫金之賠償其核給之標準固與財產上損害之計算不同，然
    非不可斟酌雙方身分資力與加害程度，及其他各種情形核定
    相當之數額（最高法院51年台上字第223 號判例參照）。經
    查原告係國小畢業，名下有房屋1 棟，汽車1 部，之前從事
    理容業，每月所得約100,000 元以上，目前失業而無其他收
    入；被告則為國小畢業，名下有汽車2 部，目前失業，無其
    他收入等情，業據兩造陳明在卷並有兩造財產所得資料查詢
    表各1 件存卷，本院斟酌兩造上開身分、地位、經濟狀況、
    被告之加害程度等一切情狀，認本件慰藉金之請求，以80,0
    00元為相當，原告於此範圍內之請求，自屬正當，應予准許
    ，超逾部分即屬無據。
四、從而，原告依侵權行為之法律關係，請求被告給付80,000元
    及自起訴狀繕本送達翌日即93年12月10日起至清償日止，按
    週年利率5 ％計算之遲延利息，洵屬正當，應予准許，逾此
    範圍之請求，為無理由，應予駁回。
五、末按所命給付之金額或價額未逾500,000 元之判決，法院應
    依職權宣告假執行，民事訴訟法第389 條第1 項第5 款定有
    明文，是本件就原告勝訴部分，爰依職權宣告假執行，原告
    陳明願供擔保請求為假執行之宣告，即無必要，本院亦無庸
    為准駁之裁定。至原告敗訴部分，其假執行之聲請，即因訴
    之駁回而失所附麗，應併予駁回。
六、兩造其餘陳述及攻擊防禦方法，核與本件判決結果不生影響
    ，爰不一一論述。
據上論結，本件原告之訴，為一部有理由，一部無理由，爰依民
事訴訟法第79條、第389條第1 項第5 款，判決如主文。
中　　華　　民　　國　　94　　年　　3 　　月　　31　　日
                  民事第一庭審判長法  官  郭琇玲
                                  法  官  賴惠慈
                                  法　官　鍾淑慧
以上正本係照原本作成
如對本判決上訴，須於判決送達後20日內向本院提出上訴狀
中　　華　　民　　國　　94　　年　　3 　　月　  31　　日
                                  書記官　蔡佳玲
